臺灣南投地方法院刑事判決
111年度易字第72號
公  訴  人  臺灣南投地方檢察署檢察官 
被      告  陳裕成


上列被告因竊盜案件，經檢察官提起公訴（110年度偵字第5730
號），本院判決如下：
    主  文
陳裕成犯如附表「論罪科刑及沒收」欄所示之罪，各處如附表「
論罪科刑及沒收」欄所示之刑及沒收。應執行有期徒刑玖月，如
易科罰金，以新臺幣壹仟元折算壹日。
    犯罪事實
一、陳裕成意圖為自己不法所有，基於加重竊盜之犯意，分別為
    下列之犯行：
　㈠於民國110年8月2日上午11時11分許，至陳滿位在南投縣○○鎮
    ○○巷00號處所，開啟未上鎖之房門侵入後，徒手竊取置陳滿
    所有之高粱酒10瓶、洋酒8瓶及安全帽1頂得逞。
　㈡於110年9月28日上午11時前某時許，至劉瑞麟位在南投縣○○
    鎮○○路0段000巷00號住所，自未上鎖之窗戶踰越攀爬入內後
    ，徒手竊取洋酒9瓶得逞。
二、案經南投縣政府警察局竹山分局報告臺灣南投地方檢察署檢
    察官偵查起訴。
    理  由
一、證據能力方面：
  ㈠按被告以外之人於審判外之陳述，經當事人於審判程序同意
    作為證據，法院審酌該言詞陳述或書面陳述作成時之情況，
    認為適當者，亦得為證據；當事人、代理人或辯護人於法院
    調查證據時，知有第159條第1項不得為證據之情形，而未於
    言詞辯論終結前聲明異議，視為有前項之同意，刑事訴訟法
    第159條之5定有明文。核其立法意旨，在於傳聞證據未經當
    事人之反對詰問予以核實，原則上先予排除。惟若當事人已
    放棄反對詰問權，於審判程序中表明同意該等傳聞證據可作
    為證據，或於言詞辯論終結前未聲明異議，基於尊重當事人
    對傳聞證據之處分權，及證據資料愈豐富，愈有助於真實發
    見之理念，暨強化言詞辯論主義，使訴訟程序得以順暢進行
    ，上開傳聞證據亦應具有證據能力。查本件以下採為判決基
    礎之被告陳裕成以外之人於審判外之言詞或書面陳述，固屬
    傳聞證據，惟該等證據經被告表示對於證據能力無意見，同
    意作為本案證據，復經本院依法踐行調查證據程序時，諭知
    檢察官、被告均得隨時就本案各項證據（包括證據能力）表
    示意見，而檢察官、被告迄言詞辯論終結前，均未對該等證
    據之證據能力表示異議，揆諸前揭說明，暨經審酌前揭證據
    之取得，無違法取證其他瑕疵，以之為本案證據堪為適當等
    情，本院認該等證據均有證據能力。
  ㈡次按除法律另有規定外，實施刑事訴訟程序之公務員因違背
    法定程序取得之證據，其有無證據能力之認定，應審酌人權
    保障及公共利益之均衡維護，刑事訴訟法第158條之4定有明
    文。本案以下所引用之非供述證據，並無證據證明係實施刑
    事訴訟程序之公務員違背法定程序所取得，且經本院於審理
    時合法踐行調查程序，自應認均具有證據能力，得作為證據
    。
二、認定犯罪事實所憑之證據及理由：
    上開犯罪事實業據被告陳裕成坦承不諱，核與被害人即證人
    (下稱被害人）陳滿、劉瑞麟於警詢及本院審理時證述大致
    相符，並有監視器畫面截圖及現場照片、陳裕成手寫竊得物
    品1紙、車輛詳細資料報表、南投縣政府警察局110年12月14
    日投警刑一字第1100068155號函檢送MLK-7085號車輛於110
    年8月14、15日在南投縣之車行記錄資料各1份在卷可證，足
    認被告上開具任意性之自白，與事實相符，堪以採信。是本
    件事證明確，洵堪認定，應依法論罪科刑。
三、論罪科刑部分：
  ㈠核被告就犯罪事實一、㈠所為，係犯刑法第321條第1項第1款
    之侵入住宅竊盜罪；如犯罪事實一、㈡所為，係犯刑法第321
    條第1項第1款、第2款之踰越門窗侵入住宅竊盜罪。
  ㈡又被告於同一住所內竊取不同財物之行為，係於密切接近之
    時間及地點實施，侵害同一財產管領權之法益，各行為之獨
    立性極為薄弱，且係分別出於同一之目的，依一般社會健全
    觀念，難以強行分別，應視為數個舉動的接續施行，合為包
    括之一行為予以評價，屬接續犯，應論以一罪。另被告所為
    上開犯行，犯意各別，行為互殊，應予分論併罰。
  ㈢爰以行為人之責任為基礎，審酌被告年值青壯，具有勞動能
    力，不思以正途獲取財物，竟以不正方法多次竊取他人之財
    物，破壞他人對於財產權之支配，致被害人等均受有財產上
    之損害，行為實不可取，惟念其竊取之手段尚稱平和，兼衡
    其自述專科畢業之智識程度、家庭經濟狀況勉持之生活狀況
    ，及其犯罪動機、目的及所竊取財物之價值，犯後坦承犯行
    ，態度尚可，尚未與被害人等和解等一切情狀，分別量處如
    附表編號1、2「論罪科刑及沒收」欄所示之刑，並就如附表
    編號1、2 所示之刑，均諭知易科罰金之折算標準，並定其
    應執行之刑，暨諭知易科罰金之折算標準。
四、沒收部分：
    被告所竊得被害人陳滿所有高粱酒10瓶、洋酒8瓶及安全帽1
    頂、被害人劉瑞麟所有洋酒9瓶等物，均為其犯本案之所得
    ，且為其所實際支配，雖均未扣案，仍應依刑法第38條之1
    第1項前段、第3項之規定宣告沒收，並於全部或一部不能沒
    收或不宜執行沒收時，追徵其價額。
五、不另為無罪諭知部分：
    起訴意旨雖認被告犯罪事實欄一、㈠㈡所示之時、地，除竊取
    上開財物外，另有竊得被害人陳滿所有新臺幣（下同）13萬
    4000元、美金600元、定存單、金手鍊1條、集郵冊1本及16
    罐酒類、被害人劉瑞麟所有零錢共2000元、Switch遊戲機1
    臺、3張遊戲卡片、洋酒1瓶等語。惟為被告所否認。然查，
    被害人陳滿於警詢、本院審理時證稱：我回去3次才發現我
    東西被偷，第1次跟第2次確實有如警詢所述遭竊那些東西，
    第2次我才發現有手鍊這些東西不見；沒有人知道我家遭竊
    前有放現金13萬4000元、美金600元、定存單、金手鍊1條、
    集郵冊1本、34罐酒類及安全帽1頂等語、被害人劉瑞麟於警
    詢及本院審理時證稱：我倉庫的鑰匙都放在抽屜裡面，有一
    天要去找鑰匙，發現鑰匙不見了，問我太太有沒有拿鑰匙，
    我太太說沒有，才發現有些東西不見才報警；我沒有遭竊物
    品的購買證明及資料；遭竊前只有我太太知道我家放現金20
    00元、Switch遊戲機1臺、3 張遊戲卡片、酒10餘瓶等物品
    等語。是起訴意旨此部分所憑，僅有被害人陳滿及劉瑞麟之
    上開單一證述，尚難認可佐證被害人陳滿及劉瑞麟確另遭竊
    取上開物品，是其指述既無其他補強證據，本於罪疑有利被
    告原則，應認被告僅竊得被害人陳滿所有高粱酒10瓶、洋酒
    8瓶及安全帽1頂、被害人劉瑞麟所有洋酒9瓶。惟此部分與
    被告前開有罪部分，有實質上一罪之關係，爰不另為無罪之
    諭知。
據上論斷，應依刑事訴訟法第299條第1項前段，判決如主文。
本案經檢察官張姿倩提起公訴、檢察官黃淑美到庭執行職務。
中　　華　　民　　國　　111 　年　　8 　　月　　4 　　日
　　　　　　　　　刑事第三庭    法　官 何玉鳳
以上正本與原本無異。
如不服本判決應於收受送達後20日內向本院提出上訴書狀，並應
敘述具體理由；其未敘述上訴理由者，應於上訴期間屆滿後20日
內向本院補提理由書（均須按他造當事人之人數附繕本）「切勿
逕送上級法院」。
告訴人或被害人如對於本判決不服者，應具備理由請求檢察官上
訴，其上訴期間之計算係以檢察官收受判決正本之日期為準。
                                書記官 廖健雄
中　　華　　民　　國　　111 　年　　8 　　月　　4 　　日
所犯法條
中華民國刑法第321條
犯前條第1項、第2項之罪而有下列情形之一者，處6月以上5年以
下有期徒刑，得併科50萬元以下罰金：
一、侵入住宅或有人居住之建築物、船艦或隱匿其內而犯之。
二、毀越門窗、牆垣或其他安全設備而犯之。
三、攜帶兇器而犯之。
四、結夥三人以上而犯之。
五、乘火災、水災或其他災害之際而犯之。
六、在車站、港埠、航空站或其他供水、陸、空公眾運輸之舟、
    車、航空機內而犯之。
前項之未遂犯罰之。

附表
編號 犯罪事實 論罪科刑及沒收 1 犯罪事實欄一、㈠ 陳裕成犯侵入住宅竊盜罪，處有期徒刑陸月，如易科罰金，以新臺幣壹仟元折算壹日。未扣案之犯罪所得高粱酒拾瓶、洋酒捌瓶及安全帽壹頂均沒收，於全部或一部不能沒收或不宜執行沒收時，追徵其價額 2 犯罪事實欄一、㈡ 陳裕成犯踰越門窗侵入住宅竊盜罪，處有期徒刑陸月，如易科罰金，以新臺幣壹仟元折算壹日。未扣案之犯罪所得洋酒玖瓶均沒收，於全部或一部不能沒收或不宜執行沒收時，追徵其價額